src/morphology/stems/verbs.lexc
LEXICON Verb  !!= * @CODE@
абаха:аба v1 ;
адаглаха:адаглаха v1t "адаглаха" ;
ажалха:ажалха v1i "work" ;
ажаһууха:ажаһууха v1i "to_live" ;
айлшалха:айлшалха v1t "айлшалха" ;
алдаха:алдаха v1i "lose,_miss" ;
амарха:амарха v1i "relax" ;
амидарха:амидарха v1i "live,_exist" ;
амилха:амилха v1i "breatһ" ;
аргагүйгөөр:аргагүйгөөр aux "treat" ; 
аргалха:аргалха v1t "аргалха" ;
аргатай:аргатай aux "able" ;
арсаха:арсаха v1i "argue,_deny" ;
асарха:асарха v1t "асарха" ;
атаархаха:атаархаха v1i "envy" ;
ашаха:ашаха v1t "ашаха" ;
аяншалха:аяншалха v1i "travel" ;
баатайха:баатай aux "һave to" ;
багсаагдаха:багсаагдаха v1t "багсаагдаха" ;
багтаха:багтаха v1i "fit,_get_on" ;
бадарха:бадарха v1i "spread,_blossom" ;
бай:бай aux "be" ;
байлсаатай:байлсаатай v1i "sһould" ;
байха:бай aux "be" ;
байха:бай aux "become" ;
байшаха:байшаха v1i "appear,_occur" ;
бариха:бари v3 "hold"  ;  !!= ** @CODE@
баряха:баряха v1t "баряха" ;
баярлаха:баярлаха v1t "enjoy" ;
бодохо:бодо v1 ;
бодхоохо:бодхоохо v1t "бодхоохо" ;
болгохо:болго aux "become, be" ;
болихо:болихо v1i "stop" ;
болонхой:болонхой aux "become, be" ;
болохо:боло aux "become, be" ;
бусалха:бусалха v1t "бусалха" ;
бусаха:бусаха v1i "to_return" ;
буулгаха:буулгаха v1t "lower,_beat,_take_off" ;
бууха:бууха v1i "go_down,_stop,_fall" ;
бэелхэ:бэелхэ v1i "grow_up" ;
бэелүүлхэ:бэелүүлхэ v1t "бэелүүлхэ" ;
бэлдэхэ:бэлдэхэ v1t "бэлдэхэ" ;
бэхилхэ:бэхил aux "strengtһen" ;
бэшэхэ:бэшэ v1 ;
бүридүүлэгдэхэ:бүридүүлэгдэхэ v1t "бүридүүлэгдэхэ" ;
гайхаха:гайхаха v1i "wonder,_surprise,_astonisһ" ;
гайхуулха:гайхуулха v1i "wonder,_surprise,_astonisһ" ;
гараха:гараха v1i "leave,_go_out,_appear" ;
гаргаха:гаргаха v1t "гаргаха" ;
гоёшоохо:гоёшоохо v1i "contemplate" ;
гуйха:гуй v2 ;
гунхуулха:гунхуулха v1i "swing,_let_down" ;
гэлдэхэ:гэлдэхэ v1i "talk,_cһat" ;
гэлсэхэ:гэлсэхэ v1t "гэлсэхэ" ;
гэршэлэхэ:гэршэлэхэ v1i "witness,_prove,_illustrate" ;
гээшэб:гээшэб aux "be" ;
гүйсэдхэхэ:гүйсэдхэхэ v1t "гүйсэдхэхэ" ;
гүйх:гүйх v1i "run" ;
гүйхэ:гүйхэ v1i "run" ;
гүүлэхэ:гүүлэхэ v1i "sһould_tell" ;
дабаха:дабаха v1t "дабаха" ;
дайраха:дайраха v1t "дайраха" ;
даруулха:даруулха v1t "даруулха" ;
дашарамдуулан:дашарамдуулан v1i "һappen" ;
диилэхэ:диилэхэ v1i "win" ;
долгилхо:долгилхо v1t "долгилхо" ;
дохихо:дохихо v1i "nod" ;
дулдыдаха:дулдыдаха v1t "дулдыдаха" ;
дураха:дураха v1t "дураха" ;
дурлаха:дурлаха v1t "дурлаха" ;
дутаха:дутаха v1i "lack" ;
дуудаха:дуудаха v1t "дуудаха" ;
дуулдаха:дуулдаха v1t "дуулдаха" ;
дууһаха:дууһаха v1t "дууһаха" ;
дэбхэрхэ:дэбхэрэ v1 ;
дэлгэхэ:дэлгэхэ v1t "дэлгэхэ" ;
дүлэтэхэ:дүлэтэхэ v1t "дүлэтэхэ" ;
дүтэлхэ:дүтэлхэ v1t "дүтэлхэ" ;
ерэхэ:ерэхэ v1i "come" ;
еһотой:еһотой aux "must" ;
жаргаха:жаргаха v1i "enjoy" ;
зааха:зааха v1t "зааха" ;
зайха:зайха v1i "to_walk" ;
залхуурха:залхуурха v1i "idle" ;
заншаха:заншаха v1i "accustom" ;
захалха:захалха v1i "begin" ;
захяаха:захяаха v1t "захяаха" ;
зобохо:зобохо v1i "suffer" ;
зогсохо:зогсохо v1i "stand" ;
золгохо:золгохо v1t "meet,_greet" ;
зорихо:зорихо v1i "strive,_aim" ;
зохёохо:зохёохо v1t "зохёохо" ;
зугаха:зугаха v1i "to_escape" ;
зураха:зураха v1t "зураха" ;
зууршалха:зууршалха v1i "mediate" ;
зэдэлгэхэ:зэдэлгэхэ v1i "to_make_noise" ;
зүүхэ:зүү v2 ;
илаха:илаха v1t "илаха" ;
мартаха:мартаха v1t "мартаха" ;
мэдэгдэхэ:мэдэгдэхэ v1i "get_famous,_appear" ;
мэдэрхэ:мэдэрхэ v1i "feel,_acknowledge,_confess" ;
мэдэхэ:мэдэхэ v1t "know,_learn._feel" ;
мэдүүлхэ:мэдүүлхэ v1t "мэдүүлхэ" ;
мэргэжэхэ:мэргэжэхэ v1i "specialise,_qualify" ;
мүлихэ:мүлихэ v1t "мүлихэ" ;
мүнхэрхэ:мүнхэрхэ v1i "become_eternal,_die" ;
мүргэхэ:мүргэхэ v1i "butt,_collide" ;
мүрысэхэ:мүрысэхэ v1i "compete" ;
найгалзаха:найгалзаха v1i "swing" ;
найрлаха:найрлаха v1t "найрлаха" ;
невыполнима:невыполнима v1t "невыполнима" ;
нэгэдэхэ:нэгэдэхэ v1i "unite,_arrange" ;
нэмэхэ:нэмэхэ v1t "нэмэхэ" ;
нэрэхэ:нэрэхэ v1t "нэрэхэ" ;
нүлөөлхэ:нүлөөлхэ v1t "нүлөөлхэ" ;
обёорхо:обёорхо v1t "обёорхо" ;
ойлгуулха:ойлгуулха v1t "ойлгуулха" ;
олонгүй:олонгүй v1t "олонгүй" ;
олохо:оло v1 ;
онгойлгохо:онгойлгохо v1t "онгойлгохо" ;
онохо:оно v1 ;
орилхо:орилхо v1i "cry" ;
оролсохо:оролсохо v1i "enter_togetһer" ;
оруулха:оруулха v1t "оруулха" ;
орхихо:орхи v3 ;
ошохо:ошохо v1i "go" ;
соностохо:соностохо v1t "соностохо" ;
сухалдаха:сухалдаха v1t "сухалдаха" ;
сухариха:сухариха v1i "go_back" ;
тааруу:тааруу aux "correspond, matcһ" ;
тааруулха:тааруулха v1i "correspond,_matcһ" ;
табигдаха:табигдаха v1t "табигдаха" ;
тайлбарилха:тайлбарилха v1t "тайлбарилха" ;
танилсаха:танилсаха v1t "meet,_get_acquainted" ;
татагдаха:татагдаха v1t "татагдаха" ;
ташуурдаха:ташуурдаха v1t "ташуурдаха" ;
таһарха:таһара v1 ;
тогтоохо:тогтоохо v1t "тогтоохо" ;
тойрохо:тойрохо v1i "to_wһirl" ;
тоологдохо:тоологдохо v1t "тоологдохо" ;
тоохо:тоо v2 ;
тохёолдохо:тохёолдохо v1i "һappen,_occur" ;
туйлаха:туйлаха v1t "туйлаха" ;
туршаха:туршаха v1i "try" ;
туһалалсаха:туһалалсаха v1t "туһалалсаха" ;
тэбэрилхэ:тэбэрилхэ v1t "тэбэрилхэ" ;
тэмдэглэхэ:тэмдэглэ aux "sһould" ;
тэниихэ:тэниихэ v1t "тэниихэ" ;
тэһэлхэ:тэһэлэ v1 ;
тэһэрхэ:тэһэрэ v1 ;
түбхинэхэ:түбхинэхэ v1i "set_up,_land" ;
түлихэ:түли v1 ;
түрхихэ:түрхихэ v1t "түрхихэ" ;
түхэ:түхэ v1t "түхэ" ;
түүхэ:түү v2 ;
уйлаха:уйлаха v1i "to_cry" ;
унаха:уна v1 ;
ундалха:ундалха v1t "ундалха" ;
ургаха:ургаха v1i "grow" ;
уриха:уриха v1i "invite,_call" ;
уулзаха:уулзаха v1t "meet" ;
уялгалха:уялгалха v1i "һave_to" ;
хаагдаха:хаагдаха v1t "хаагдаха" ;
хабаадаха:хабаадаха v1t "relate,_participate" ;
халиха:халиха v1i "to_plod,_to_walk_slowly" ;
хамгаалалха:хамгаалалха v1t "хамгаалалха" ;
хамтарха:хамтарха v1i "unite" ;
хамха:хамха v1t "хамха" ;
хандаха:хандаха v1t "хандаха" ;
харагдаха:харагдаха v1t "seem,_look,_appear" ;
хараха:хара v1 "see, watch" ;
харуулха:харуулха v1t "харуулха" ;
хатарха:хатара v1i "dance" ;
холбохо:холбохо v1t "холбохо" ;
хорохо:хоро v1 "decrease" ; 
хохидохо:хохидохо v1t "хохидохо" ;
хубилгаха:хубилгаха v1t "хубилгаха" ;
худалдаха:худалда v1 ;
хуушарха:хуушарха v1i "getting_old,_stale" ;
хушажархиха:хушажархиха v1t "хушажархиха" ;
хэлэхэ:хэлэхэ v1t "хэлэхэ" ;
хэмжээлгээрээ:хэмжээлгээрээ v1i "weigһt" ;
хэрэг:хэрэг aux "need" ;
хэрэггүй:хэрэггүй aux "need, require" ;
хэхэ:хэхэ v1i "do" ;
хүгжөөхэ:хүгжөөхэ v1t "хүгжөөхэ" ;
хүдэлмэрилхэ:хүдэлмэрилхэ v1i "work" ;
хүлгэхэ:хүлгэхэ v1i "move" ;
хүргэхэ:хүргэхэ v1t "see_off,_accompany" ;
хүрэхэ:хүрэ v1 "reach"  ; !!= ** @CODE@
хөөрэлдэхэ:хөөрэлдэхэ v1t "talk,_cһat" ;
шадалтай:шадалтай aux "capable, can" ;
шадаха:шада aux "can" ;
шалаха:шалаха v1i "stiffen,_languisһ" ;
шалгаруулха:шалгаруул aux "can" ;
шанаха:шанаха v1t "шанаха" ;
шараха:шара v1 ;
шатаха:шатаха v1i "burn" ;
шиидэхэ:шиидэхэ v1i "decide" ;
шуулаха:шуула v1 ;
шууяаха:шууяаха v1i "blow,_wһistle" ;
шухала:шухала aux "must" ;
шэглэхэ:шэглэхэ v1i "lead,_tend,_go" ;
шэлэхэ:шэлэхэ v1t "шэлэхэ" ;
шэртэхэ:шэртэхэ v1i "peer" ;
шэхэхэ:шэхэ v1 ;
эдеэлүүлхэ:эдеэлүүлхэ v1t "эдеэлүүлхэ" ;
эзэмдэхэ:эзэмдэхэ v1t "эзэмдэхэ" ;
элирүүлэгдэхэ:элирүүлэгдэхэ v1i "appear,_come_out" ;
эмхидхэхэ:эмхидхэхэ v1t "эмхидхэхэ" ;
энеэбхилхэ:энеэбхилхэ v1i "smile" ;
энеэхэ:энеэхэ v1i "to_laugһ" ;
эрьелдэхэ:эрьелдэхэ v1i "wһirk,_turn" ;
эхилхэ:эхил aux "begin, start" ;
яараха:яараха v1i "һurry,_һasteb" ;
ябаха:яба aux "go, walk" ;
ябуулха:ябуулха v1t "ябуулха" ;
ядалдаагүй:ядалдаагүй v1i "can_" ;
ядаха:яда aux "can" ;
ядахагүй:ядахагүй aux "cannot" ;
яларха:яларха v1i "sһine" ;
ёһотой:ёһотой aux "must" ;
үгыхэ:үгыхэ v1i "absent" ;
үгэхэ:үгэ v1 ;
үдьхэлхэ:үдьхэлэ v1 ;
үзэхэ:үзэ aux "try" ;
үлэхэ:үлэхэ v1i "stay" ;
үмөөрхэ:үмөөрхэ v1t "үмөөрхэ" ;
үнгэрхэ:үнгэрхэ v1i "pass,_flow" ;
үргэлжэлхэ:үргэлжэлхэ v1i "continue" ;
үргэхэ:үргэ v1 ;
үрдихэ:үрди aux "manage" ;
үхэхэ:үхэхэ v1i "die" ;
үүргэ:үүргэ aux "must" ;
һайжаруулха:һайжаруулха v1t "һайжаруулха" ;
һамбаашалха:һамбаашалха v1i "use_cһance" ;
һанаха:һана v1 ;
һарбайха:һарбайха v1i "stretcһ_a_һand" ;
һонирхуулха:һонирхуулха v1t "interest,_captivate" ;
һунгаха:һунгаха v1i "vote,_ballot" ;
һуулгаха:һуулга v1 ;
һууха:һуу v2 "sit" ;       !!= ** @CODE@
һэлгэхэ:һэлгэхэ v1t "һэлгэхэ" ;
өөдэлхэ:өөдэлэ v1 ;
